臺灣高雄地方法院刑事判決　　　　　 100年度審易字第4024號
公　訴　人　臺灣高雄地方法院檢察署檢察官
被　　　告　郭育成
上列被告因竊盜等案件，經檢察官提起公訴（100年度偵字第30
959號、100年度偵字第29294號），本院合併審理，被告就被訴
事實為有罪之陳述，經本院告知簡式審判程序之旨，並聽取被告
與公訴人之意見後，裁定進行簡式審判程序，判決如下：
    主  文
郭育成犯侵入住宅竊盜罪，累犯，處有期徒刑壹年；又犯攜帶兇
器侵入住宅竊盜罪，累犯，處有期徒刑壹年壹月。應執行有期徒
刑貳年。
    事  實
一、郭育成前因施用毒品、竊盜等案件，經臺灣南投地方法院94
    年度訴字第770號判處有期徒刑1年、6月，並定應執行有期
    徒刑1年4月確定，及以95年度訴字第210號判處有期徒刑1年
    6月確定，嗣上開3罪分別經減刑及定應執行有期徒刑1年5月
    確定，於民國96年10月25日縮刑期滿執行完畢（構成累犯）
    。
二、猶不知悔改，竟意圖為自己不法所有之竊盜犯意，於下列時
    、地，分別為下列行為：
  (一)於100年6月29日下午1時許，自未上鎖之大門侵入高雄市三
    民區○○○街35巷24號陳鳳鑾住處內，竊取陳鳳鑾所有身分
    證1張、黑色背包1只、方格子外套1件及現金新臺幣（下同
    ）1萬8000元等物，得手後供己花用。嗣於同日下午5時20分
    許，陳鳳鑾之女謝淑涵發覺住處遭竊報警，經警在陳鳳鑾住
    處床頭櫃上採集到可疑指紋，經鑑定比對結果後，因而循線
    查獲郭育成。
  (二)又於100年7月11日晚上8時28分許，騎乘前竊得程志忠所有
    之車牌號碼LCK-878號重型機車（郭育成涉此部分竊盜犯行
    ，業經本院100年度易字第1192號判決處有期徒刑4月），行
    經高雄市○○區○○街51號前時，因見屋主張瑞麟不在家中
    有機可趁，逕自進入上開住宅內，先在該處二樓竊取手電筒
    1支以供照明之用，隨後在該宅二樓取得客觀上可供兇器使
    用之剪刀1把做為工具，隨持之破壞三樓衣櫃抽屜，竊取抽
    屜內之銅板合計共700元，得手後旋即騎乘上開機車離去，
    竊得款項全數花用殆盡，手電筒、剪刀則隨處丟棄。嗣張瑞
    麟於同日晚上9時30分許回到家中，發現遭竊，遂報警處理
    ，經警調閱道路監視錄影畫面而循線查知上情。
二、案經高雄市政府警察局三民第一分局分別報告臺灣高雄地方
    法院檢察署檢察官偵查起訴。
    理  由
一、本件被告郭育成所犯為死刑、無期徒刑或最輕本刑為3 年以
    上有期徒刑以外之罪，其於本院審理中就被訴事實為有罪之
    陳述，經法官告知簡式審判程序之旨，並聽取公訴人及被告
    之意見後，依刑事訴訟法第273 條之1 第1 項規定，裁定進
    行簡式審判程序。
二、上揭犯罪事實，均據被告郭育成於本院審理中坦承不諱，核
    與證人謝淑涵、證人即被害人張瑞麟於警詢中之證述相符，
    並有現場勘查報告及照片16張、內政部警政署刑事警察局鑑
    定書（以上為事實欄一、(一)部分）、現場採證照片11張、高
    雄市○○區○○街與瀋陽45巷口（向西）及瀋陽街71巷口（
    東向西）路口監視錄影光碟翻拍照片8 張（以上為事實欄一
    、(二)部分）等附卷可稽，足認被告上開自白均與事實相符，
    是本件事證明確，被告上開2 次侵入住宅、侵入住宅攜帶兇
    器竊盜犯行，均堪認定。
三、論罪科刑：
  (一)按刑法第321 條第1 項第3 款之攜帶兇器竊盜罪，係以行為
    人攜帶兇器竊盜為其加重條件，此所謂兇器，其種類並無限
    制，凡客觀上足對人之生命、身體、安全構成威脅，具有危
    險性之兇器均屬之，且祇須行竊時攜帶此種具有危險性之兇
    器為已足，並不以攜帶之初有行兇之意圖為必要（最高法院
    79年台上字第5253號判例、90年度台上字第1261號判決意旨
    可參）。本件被告郭育成事實欄一、(二)行竊時所用以破壞3
    樓衣櫃抽屜之剪刀1 把，屬金屬材質，質地堅硬，既可持以
    破壞衣櫃抽屜之鎖，足認對人之生命、身體、安全構成威脅
    ，參照上開說明，自屬兇器無訛。
  (二)故核被告郭育成事實欄一、(一)所為，係犯刑法第321 條第1
    項第1 款之侵入住宅竊盜罪；另被告郭育成事實欄一、(二)所
    為，則係犯刑法第321 條第1 項第1 款、第3 款之侵入住宅
    攜帶兇器竊盜罪。起訴意旨疏未注意被告就事實(二)所示竊盜
    犯行，有以攜帶兇器之方式為之，尚有未合，惟此僅係竊
    盜犯之加重要件認定有誤，尚無犯罪事實擴張或變更起訴法
    條之問題，附此敘明。又被告上開無故侵入住宅之行為，已
    結合於其所犯侵入住宅竊盜罪之罪質中，亦無庸另論以刑法
    第306條第1項無故侵入住宅罪（最高法院84年度台上字第
    441號、91年度臺上字第4354號判決意旨參照）。被告所犯
    上開2罪，犯意各別，行為互殊，應予分論併罰。另被告有
    事實欄一所載前科及徒刑執行完畢出監紀錄，有臺灣高等法
    院被告前案紀錄表在卷可稽，其受有期徒刑執行完畢，5年
    內故意再犯本件最重本刑為有期徒刑以上之2罪，均為累犯
    ，均應依刑法第47條第1項規定加重其刑。
  (三)爰審酌被告正值青壯之年，不思謀取正職取得財物，竟以侵
    入住宅及攜帶兇器侵入住宅之方式竊取他人財物，所為危害
    社會治安、損害他人財產法益，並嚴重危害居家安全，原應
    予嚴懲，惟念及其犯後均坦承犯行，尚表悔悟，暨其動機、
    手段、竊取財物價值，及被害人所受之財物損失尚未受被告
    任何賠償等一切情狀，分別量處如主文所示之刑，並定其應
    執行之刑，以資懲儆。
  (四)另被告持以犯事實欄一、(二)所示竊盜犯行所用之剪刀、手電
    筒各1支，被告於行竊後已丟棄而未扣案，且非被告所有一
    節，業據被告於本院審理中供述在卷，爰不為沒收之諭知。
四、至公訴意旨雖認被告郭育成有犯罪之習慣，而併請求對其諭
    知強制工作等語。惟按竊盜犯贓物犯保安處分條例第3條第1
    項規定：18歲以上之竊盜犯、贓物犯，有犯罪之習慣者，得
    於刑之執行前，令入勞動場所強制工作。再按保安處分係針
    對受處分人將來之危險性所為之處置，以達教化、治療之目
    的。我國現行刑法採刑罰與保安處分雙軌制，係在維持行為
    責任之刑罰原則下，為協助行為人再社會化之功能，以及改
    善行為人潛在之危險性格，期能達成根治犯罪原因、預防犯
    罪之特別目的。是保安處分中之強制工作，旨在對嚴重職業
    性犯罪及欠缺正確工作觀念或無正常工作因而犯罪者，強制
    其從事勞動，學習一技之長及正確之謀生觀念，使其日後重
    返社會，能適應社會生活（最高法院96年度臺上字第338號
    判決參照）。經查，被告前因竊盜、施用毒品等案件，於96
    年10月25日執行完畢出監後，即無財產犯罪之前科紀錄，迄
    100年間始再度犯下多件竊盜機車、侵入住宅竊盜等竊案，
    有本院100年度審易字第3062號、100年度簡字第4876號、10
    0年度易字第1192號、100年度易字第1382號判決暨臺灣高等
    法院被告前案紀錄表附卷可稽，參酌上開100年間所犯多件
    竊盜案件均係自100年3月3日至同年8月25日間密集行竊，且
    其前（入監前）受雇於宏旭企業行擔任冷氣安裝技術人員，
    有其稅務電子閘門財產所得調件明細在卷可考，有正常工作
    且有一技之長，自難認其有何竊盜習慣，或因遊蕩、懶惰成
    習而犯罪，況本院於量刑時，已將被告之前科、曾為數次竊
    盜、毒品之犯罪紀錄犯行等上開各情，併予納入考量，而認
    被告經本件刑罰之宣告及執行，應已足以收教化矯治之效，
    並得改正其犯罪觀念，而無宣告強制工作以預防矯治其社會
    危害性之必要，爰不另為強制工作之諭知，附此敘明。
據上論斷，應依刑事訴訟法第273 條之1 第1 項、第299 條第1
項前段，刑法第321 條第1 項第1 款、第3 款、第47條第1 項前
段、第51條第5 款，判決如主文。
本案經檢察官陳筱茜到庭執行職務。
中    華    民    國   100    年    12    月    30    日
                  刑事第十庭    法  官  王  琁
以上正本證明與原本無異。
如不服本判決應於收受本判決後10日內向本院提出上訴書狀，並
應敘述具體理由，如未敘述上訴理由者，應於上訴期間屆滿後20
日內補提理由書狀於本院（均須按他造當事人之人數附繕本）「
切勿逕送上級法院」。
中    華    民    國   100    年    12    月    30    日
                                書記官  陳靜瑤
附錄本案論罪科刑之法條全文：
刑法第321 條
（加重竊盜罪）
犯竊盜罪而有下列情形之一者，處6 月以上、5 年以下有期徒刑
，得併科新臺幣10萬元以下罰金：
一、侵入住宅或有人居住之建築物、船艦或隱匿其內而犯之者。
二、毀越門扇、牆垣或其他安全設備而犯之者。
三、攜帶兇器而犯之者。
四、結夥三人以上而犯之者。
五、乘火災、水災或其他災害之際而犯之者。
六、在車站、埠頭、航空站或其他供水、陸、空公眾運輸之舟、
    車、航空機內而犯之者。
前項之未遂犯罰之。